臺灣桃園地方法院刑事判決　　　　　　　100年度易字第236號
公　訴　人　臺灣桃園地方法院檢察署檢察官
被　　　告　邱福亮
上列被告因竊盜案件，經檢察官提起公訴（100 年度偵字第4747
號），被告於準備程序中先就被訴事實為有罪之陳述，經本院告
以簡式審判之旨，並聽取當事人之意見，合議庭裁定由受命法官
獨任進行簡式審判程序，本院判決如下：
    主  文
邱福亮攜帶兇器竊盜，累犯，處有期徒刑柒月。
    事  實
一、邱福亮前於98年間，因家庭暴力公共危險案件，經本院於98
    年4 月30日以98年度訴字第273 號判決判處有期徒刑1 年2
    月，嗣於98年6 月18日臺灣高等法院98年度上訴第2090號審
    判中撤回上訴確定，於99年3 月16日縮刑期滿執行完畢。
二、詎邱福亮於前案經執行完畢後，因與妻離異，率以打零工住
    居公園方式維持生活，於100 年2 月15日下午3 時許，在桃
    園縣中壢市○○路83巷旁三角公園，因無錢，為取公園內桃
    園縣政府中壢市○○○○路燈電線以變賣至資源回收場換取
    所需，起意圖為自己不法所有之竊盜犯意，先行至公園斜對
    面址設桃園縣中壢市○○路旁某汽車保養廠前，趁無人注意
    ，竊取廠主所有約20公分長之無柄生銹鋸片1 把，立時攜帶
    該客觀上足以危害人之生命身體安全可供兇器使用之鋸片，
    竊取公園內舊衣回收箱旁民眾捐助舊衣回收業者而為回收業
    者所有之手套1 副，並於公園內垃圾桶撿拾經拋棄無主黃色
    塑膠袋1 只，以佩戴手套持鋸片切取電線之方式，接續竊取
    桃園縣政府中壢市公所所有價值約新臺幣（下同）500 元路
    燈電線共24公尺得手，並將電線裝入其先占所有黃色塑膠袋
    內，適正3 時10分許為巡邏警員當場目擊查獲逮捕，並扣得
    其竊得之路燈電線，復查知上情。
三、案經桃園縣政府警察局中壢分局報告臺灣桃園地方法院檢察
    署檢察官偵查起訴。
    理  由
一、按刑事訴訟法第273 條之1 第1 項規定除被告所犯為死刑、
    無期徒刑、最輕本刑為3 年以上有期徒刑之罪或高等法院管
    轄第一審案件者外，於審判期日前之準備程序進行中，被告
    先就被訴事實為有罪之陳述時，審判長得告知被告簡式審判
    程序之旨，並聽取當事人、代理人、辯護人及輔佐人之意見
    後，裁定進行簡式審判程序。經查，本件被告邱福亮被訴竊
    盜案件，非前開不得進行簡式審判程序之案件，經被告於本
    院準備程序進行中就被訴事實為有罪之陳述，且經本院告知
    被告簡式審判程序之旨，聽取被告及檢察官之意見後，爰依
    上開刑事訴訟法第273 條之1 第1 項規定，經合議庭裁定由
    受命法官獨任進行簡式審判程序，合先敘明。
二、前開犯罪事實，業據被告坦承不諱，核與證人即桃園縣政府
    中壢市○○○○路燈管理所隊員邱榮達於警詢時指述情節相
    符，並有桃園縣政府警察局中壢分局搜索扣押筆錄、扣押物
    品目錄表、贓物認領保管單、現場相片等件為憑。被告攜帶
    鋸片係金屬材質而質地堅硬，復帶有鋸齒而利，以之朝人揮
    擊、削切或刺劃，均可傷及人體、危害人命，客觀上對人身
    安全顯然構成威脅，要屬兇器。再查被告切取之電線為動產
    ，切取後依各段之長度及重量即可任憑己力搬移取置並將攜
    之離去，足認竊取之電線被告已將之置於一己實力支配之下
    而屬既遂。是以前開補強證據已足資擔保被告於本院審理中
    所為之任意性自白具有相當程度之真實性，而得確信被告前
    述自白之犯罪事實確屬真實，從而，依刑事訴訟法第156 條
    第1 項及同條第2 項規定，自得依被告前述自白及各該補強
    證據，認定被告確實於前開時地所為攜帶兇器加重竊盜犯行
    。綜上所述，被告犯行堪以認定，應依法論科。
三、核被告所為，係犯刑法第320 條第1 項普通竊盜罪，及同法
    第321 條第1 項第3 款之攜帶兇器竊盜罪。公訴意旨就被告
    竊取鋸片部分漏引刑法第320 條第1 項普通竊盜罪名，在此
    指明。被告竊取鋸片、手套及路燈電線各次舉措，係為竊取
    路燈電線於約15分鐘內在桃園縣中壢市○○路83巷旁三角公
    園及左近汽車保養廠所為，有被告於本院訊問及審理時供述
    為憑，顯係於緊密時、空關係內侵犯同質財產法益而出於單
    一決意，係屬接續為之一行為，及其竊取各物物主非一，因
    之犯普通竊盜罪及攜帶兇器加重竊盜罪3 罪間，具同質想像
    競合犯關係，依刑法第55條規定，應從一重攜帶兇器加重竊
    盜罪處斷。公訴意旨未就被告攜帶前開客觀上足以危害人之
    生命身體安全可供兇器使用之鋸片，竊取公園內舊衣回收箱
    旁民眾捐助舊衣回收業者而為回收業者所有之手套1 副部分
    竊盜事實提起公訴，然此部分，既與起訴竊盜鋸片、路燈電
    線部分具有想像競合犯裁判上一罪關係，是為起訴效力所及
    ，應併審判。被告前有如事實欄一所載犯罪科刑執行情形，
    有臺灣高等法院被告前案紀錄表在卷可稽，其於有期徒刑執
    行完畢後，5 年內故意再犯本案有期徒刑以上之罪，為累犯
    ，依刑法第47條第1 項規定，加重其刑。爰審酌被告攜帶兇
    器竊盜觸法，應予非難，兼衡其竊取物品為鋸片、手套及折
    合約500 元路燈電線均屬價值低微，犯後其坦承供述犯行不
    諱並為認罪表示，態度相當良好，兼衡其犯行動機、目的、
    手段、生活狀況、品行、智識程度等一切情狀，量處如主文
    所示之刑，期其獲得警惕。黃色塑膠袋1 只為被告撿拾後為
    被告先占所有，復為供犯罪所用之物，然未經扣案，有扣押
    物品目錄表在卷為證，因無甚價值，衡情偵查人員攝影存證
    後或已拋棄，復無證據證明迄今尚存，爰不予沒收之宣告，
    附此敘明。
據上論斷，應依刑事訴訟法第299 條第1 項前段，刑法第320 條
第1 項、第321 條第1 項第3 款、第55條、第47條第1 項，刑法
施行法第1 條之1 第1 項、第2 項前段，判決如主文。
本案經檢察官馮美珊到庭執行職務。
中    華    民    國  100     年    3     月    30    日
                  刑事第十一庭  法  官  吳宗航
以上正本證明與原本無異。
如不服本判決應於收受判決後10日內向本院提出上訴書狀，並應
敘述具體理由。其未敘述上訴理由者，應於上訴期間屆滿後20日
內向本院補提理由書( 均須按他造當事人之人數附繕本) 「切勿
逕送上級法院」。
                                書記官  劉乙錡
中    華    民    國   100    年    3     月    30    日
中華民國刑法第320條
（普通竊盜罪、竊佔罪）
意圖為自己或第三人不法之所有，而竊取他人之動產者，為竊盜
罪，處5  年以下有期徒刑、拘役或 5 百元以下罰金。
意圖為自己或第三人不法之利益，而竊佔他人之不動產者，依前
項之規定處斷。
前二項之未遂犯罰之。
中華民國刑法第321條
（加重竊盜罪）
犯竊盜罪而有下列情形之一者，處 6 月以上、5 年以下有期徒
刑，得併科新臺幣 10 萬元以下罰金：
一、侵入住宅或有人居住之建築物、船艦或隱匿其內而犯之者。
二、毀越門扇、牆垣或其他安全設備而犯之者。
三、攜帶兇器而犯之者。
四、結夥三人以上而犯之者。
五、乘火災、水災或其他災害之際而犯之者。
六、在車站、埠頭、航空站或其他供水、陸、空公眾運輸之舟、
    車、航空機內而犯之者。
前項之未遂犯罰之。